【裁判字號】    88,上易,1134
【裁判日期】    890927
【裁判案由】    傷害等
【裁判全文】
臺灣高等法院臺中分院刑事判決                  八十八年度上易字第一一三四號
    上  訴  人
    即  被  告  乙○○
    輔  佐  人  劉月琴
右上訴人因傷害等案件，不服臺灣臺中地方法院八十七年度易字第五０五０號中華民
國八十八年三月十六日第一審判決（起訴案號：臺灣臺中地方法院檢察署八十七年度
偵字第二三四八０號），提起上訴，本院判決如左：
      主  文
上訴駁回。
      事  實
一、乙○○因其母劉月琴（另為無罪之判決，後述）與其舅丙○○不睦，遂心生不滿
    ，於民國（下同）八十七年十月七日晚上二十二時許，與兩名已成年之不詳姓名
    男子，基於共同毀損及傷害之犯意聯絡，分持木棍一支、球棒二支（未扣案），
    衝入台中市○○○路○段八十二之十八號其舅丙○○經營販賣太陽餅之店內。即
    以上開木棍、球棒砸壞丙○○店內所擺設之四座櫥櫃之玻璃及樑架，足生損害於
    丙○○；丙○○之妻戊○○及兒子丁○○、劉永聰見狀隨即上前阻止，乙○○與
    該兩名男子，復分持上開木棍及球棒毆打戊○○、丁○○、劉永聰，致戊○○受
    有右手上臂局部皮下瘀血（六乘十一平方公分），丁○○受有右肘、右手、左膝
    多處擦傷、右上臂、背部挫傷，劉永聰受有右手擦傷（一乘一公分及一乘三公分
    二處）、右大腿擦傷（三乘七公分）、背部擦傷（二乘二公分）等傷害。此時丙○○聞聲下樓亦被乙○○及該兩名男子共同以所持木棍及球棒毆打，致丙○○受
    有多處血腫、瘀血、枕部皮下血腫、左上肢瘀血、兩手腫脹瘀血等傷害。乙○○
    嗣為丁○○、劉永聰自背後抱住予以制伏在地，另兩名男子始乘機逃逸。
二、案經丙○○、戊○○、丁○○、劉永聰訴由台灣台中地方法院檢察署檢察官偵查
    起訴。
      理  由
一、訊據上訴人即被告乙○○雖矢口否認右揭共同毀損及傷害犯行，辯稱：伊母劉月
    琴向伊稱被打，伊自台北回來了解情形，回到家中未見到伊母，才到伊舅母（即
    戊○○住處）家中詢問，雙方發生口角後，樓上即下來二名男子毆打伊，櫥櫃可
    能在打架中被撞壞的，伊並未打伊舅父丙○○，而丁○○、劉永聰是與伊互毆時
    受傷，但伊亦有被毆傷云云。
二、惟查：前揭事實，業據告訴人丙○○、戊○○、丁○○、劉永聰等四人指訴綦詳
    ，核與證人即當時在丙○○家中泡茶之鄰居宋淑芬與當時站在門口之鄰居黃政忠
    及向丙○○承租房屋販賣檳榔之鄰居廖英戀所證述之情節相符，復有顯示丙○○
    店內櫥櫃被毀壞及現場遺留有球棒一支、斷裂之木棍二截之照片五幀附卷可稽。
    另告訴人丙○○受有多處血腫、瘀血、枕部皮下血腫、左上肢瘀血、兩手腫脹瘀
    血等傷害，告訴人戊○○受有右手上臂局部皮下瘀血（六乘十一平方公分）之傷
    害，告訴人丁○○受有右肘、右手、左膝多處擦傷、右上臂、背部挫傷等傷害，
    告訴人劉永聰受有右手擦傷（一乘一公分及一乘三公分二處）、右大腿擦傷（三
    乘七公分）、背部擦傷（二乘二公分）等傷害，亦分別有私立中山醫學院附設孫
    中山先生紀念醫院診斷證明書影本二份、國軍八０七總醫院附設民眾診療服務處
    診斷證明書影本一份、台灣省立台中醫院診斷證明書影本一份在卷足憑。又被告
    乙○○係與兩名已成年之不詳姓名男子，分持木棍、球棒前往告訴人住處，以所
    持之木棍、球棒砸壞告訴人丙○○店內所擺設之四座櫥櫃之玻璃及樑架，並毆打
    告訴人，被告乙○○與該兩名男子之間，顯有損壞告訴人丙○○之櫥櫃及傷害告
    訴人之犯意聯絡及行為分擔，至為明灼。被告乙○○否認犯罪，所辯各節，無非
    係事後卸責之飾詞，不足遽採，其犯行洵堪認定。
三、核被告乙○○所為，係犯刑法第二百七十七條第一項之傷害人之身體罪、第三百
    五十四條毀損罪。被告乙○○所犯上開二罪，與該兩名已成年之不詳姓名男子，
    有犯意聯絡及行為分擔，均應論以共同正犯。彼等以一行為傷害多數告訴人，而
    觸犯數法益，係想像競合犯應從一重處斷。又被告乙○○所犯上開傷害人之身體
    及毀損兩罪間，犯意各別，犯罪構成要件互殊，則應予分論併罰。
四、原審以被告犯行明確，而適用刑法上開法條及第二十八條、第五十五條、第四十
    一條，罰金罰鍰提高標準條例第一條前段之規定，並審酌被告無不良之素行、犯
    罪動機、目的、結夥持球棒及木棍之手段、所毆打之對象係其舅父、舅母及表兄
    弟、告訴人所受之傷勢、迄未與告訴人和解、犯後否認犯行等一切情狀，共同損
    壞他人之櫥櫃，足生損害於他人部份，判處拘役貳拾日，共同傷害人之身體部份
    ，判處有期徒刑參月，並分別諭知易科罰金之折算標準，均以參佰元折算壹日。
    其認事用法，洵無違誤，量刑亦屬允當適中。被告否認犯罪，上訴指摘原審判決
    不當，顯無理由，應予駁回。
五、據上論斷，應依刑事訴訟法第三百六十八條，判決如主文。
本案經檢察官甲○○到庭執行職務。
中      華      民      國    八十九     年      九       月    二十七  日
                                  臺灣高等法院臺中分院刑事第八庭
                                        審判長法  官  羅  得  村
                                              法  官  劉  榮  服
                                              法  官  古  金  男
右正本證明與原本無異。
不得上訴。
                                              書記官  林  世  傑
中      華      民      國    八十九     年      九       月    二十九  日
附錄論罪科刑法條：
刑法第二百七十七條第一項
  傷害人之身體或健康者，處三年以下有期徒刑、拘役或一千元以下罰金。
  犯前項之罪因而致人於死者，處無期徒或七年以上有期徒刑，致重傷者，處三年以
  上十年以下有期徒刑。
刑法第三百五十四條
  毀棄、損壞前二條以外之他人之物，或致令不堪用，足以生損害於公眾或他人者，
  處二年以下有期徒刑、拘役或五百元以下罰金。                            Ｉ


司法院資訊處製作；財團法人民間司法改革基金會備份。
